【裁判字號】    90,交訴,112
【裁判日期】    900831
【裁判案由】    業務過失致死
【裁判全文】
臺灣屏東地方法院刑事判決                          九十年度交訴字第一一二號
    公  訴  人  臺灣屏東地方法院檢察署檢察官
    被      告  甲○○
右列被告因業務過失致死等案件，經檢察官提起公訴（九十年度偵字第二０四０號）
，本院判決如左：
    主  文
甲○○服用酒類，不能安全駕駛動力交通工具而駕駛，處有期徒刑參月；又從事業務
之人，因業務上之過失致人於死，處有期徒刑拾月。應執行有期徒刑壹年，緩刑參年
。
    事  實
一、甲○○以駕車為他人運送魚貨為業，為從事駕駛業務之人，明知其於民國九十年
    三月二十五日上午六時許，在屏東市和生市場飲酒後，已因飲酒過量而有輕度酩
    酊、說話含糊、腳步不穩、多辯等酒醉症狀，達不能安全駕駛動力交通工具之狀
    況，仍於同日上午十時十五分時許，駕駛車號Ｋ二—六二七九號自用小貨車，沿
    屏東市○○路由南往北行駛，於同日上午十時三十九分許，途經時速限制為四十
    公里之中山路與蘭州街設有紅綠燈之交岔路口時，本應注意車輛行至交岔路口，
    應減慢車速，注意安全，小心通過，且應注意車前狀況，隨時採取必要之安全措
    施，以避免危險之發生，而依當時天候晴，日間自然光線，道路無障礙物，視距
    良好，依其智識、能力亦無不能注意之情事，竟酒醉駕駛上開自用小貨車，以時
    速五十至六十公里之速度貿然超速直行，適有錢忠祥所騎乘車號ＷＬＥ—五一二
    號機車突至該交岔路口右邊駛來，甲○○閃避不及，因而撞擊錢忠祥所騎乘之上
    開機車尾部，機車偏向左方卡在甲○○所駕駛之Ｋ二—六二七九號自用小貨車左
    側車頭下，錢忠祥因而受有胸部挫傷、骨盆腔骨折之傷害，經送醫急救後仍因傷
    重於同日十四時四十七分不治死亡。甲○○肇事後，在未經有偵查權限之機關或
    公務員發覺前，即以電話向警方報案，並向前來處理車禍事宜之員警自首，嗣經
    到場處理之員警當場測試甲○○呼氣之酒精濃度高達每公升零點七三毫克。
二、案經屏東縣警察局屏東分局報驗後由臺灣屏東地方法院檢察署檢察官偵查起訴。
    理  由
一、右揭事實，迭據被告甲○○於警訊、偵查中及本院審理時坦承不諱，並有道路交
    通事故調查報告表暨事故現場圖一紙、現場照片十幀、酒精濃度測試表一紙在卷
    可資佐證，依卷附血液中酒精濃度與酒醉程度及呈現症狀之關係表所示，被告甲
    ○○當時已呈現輕度酩酊、說話含糊、腳步不穩、嘔心、多辯等症狀；且依卷附
    觀察報告之記載，被告當時有無法正常行走、語無倫次、呆滯木僵、泥醉等情事
    。又飲酒後體內酒精濃度在每公升０點五五毫克至每公升０點七五毫克，其肇事
    率約正常人之十倍至二十五倍，此有酒精濃度與肇事率之關係對照表可參，是被
    告甲○○當時確已酒醉達於不能安全駕駛動力交通工具之狀況。且被害人錢忠祥
    係因本件車禍致胸部挫傷、骨盆腔骨折，經送醫急救後，延至九十年三月二十五
    日十四時四十七分不治死亡等情，亦經臺灣屏東地方法院檢察署檢察官督同法醫
    師相驗明確，製有相驗屍體證明書、驗斷書、勘驗筆錄及相驗報告書等在卷足憑
    ，被害人死亡係因被告未注意車前狀況、酒醉駕車、超速行駛所致，應無疑義。
二、按汽車駕駛人飲酒後其吐氣所含酒精成份超過每公升零點二五毫克以上者，不得
    駕車；汽車行駛時，駕駛人應注意車前狀況，並隨時採取必要之安全措施；行車
    速度，依標誌之規定，道路交通安全規則第一百十四條第二款、第九十四條第三
    項、第九十三條第一項分別定有明文。依現場圖示，被告肇事後留有煞車痕二條
    ，各為十點七公尺及十一點七公尺，經推算其當時車速應為五十五公里以上，其
    於本院審理時亦自承當時車速為五、六十公里等語（見本院九十年八月二十三日
    審判筆錄），可見其確有超速情事，參以其有飲酒情形，於發覺被害人時已閃避
    不及，顯係酒後未能集中精神注意前方人車動態，因此其同時有違反上述交通安
    全規則至明；復依道路交通事故調查報告表記載，當時天候為晴天、光線為日間
    日然光、路面無缺陷、視距良好、並無障礙物之情況，再參以被告係以運送魚貨
    為業，駕駛汽車為其主要業務，駕駛技術應優於常人，若稍加注意，應可輕易避
    免車禍發生，可見被告當時於主、客觀情形上均無不能注意之情事，竟疏未注意
    ，猶酒後駕車、超速行駛，復未注意車前狀況，以致撞及被害人機車致被害人死
    亡，被告就本件事故之發生顯有過失。雖本件被害人錢忠祥駕駛機車突然自右方
    駛入被告車道而同有過失責任，其二人之過失行為併合為本件車禍事故發生之原
    因，被告之過失責任仍不得因此抵銷或減免。又被告之過失行為與被害人死亡間
    ，具有相當因果關係，本件事證已明，被告犯行堪以認定。
三、查本件被告甲○○係以為他人運送魚貨為業，駕駛車輛顯屬其主要業務，業據其
    供明在卷，為從事業務之人，公訴人認駕駛為其附隨業務，顯有誤會。是核被告
    所為，係犯刑法第一百八十五條之三之服用酒類不能安全駕駛動力交通工具而駕
    駛罪及同法第二百七十六條第二項之業務過失致人於死罪。又被告酒醉駕車，因
    而致人死亡，應依道路交通管理處罰條例第八十六條第一項規定，就過失致死部
    分加重其刑。被告肇事後於未被偵查機關發覺前，即自行以電話報案，並向前來
    處理車禍事宜之警員自首及接受裁判，已據其供述明確，並經相驗案件初步調查
    報告表記載屬實，應依刑法第六十二條前段之規定，就過失致死部分減輕其刑。
    其刑有加減事由，應先加後減之。被告所犯上開二罪，犯意各別，罪名互異，應
    予分論併罰。爰審酌被告素行、為從事駕駛業務之人，竟疏於注意前揭道路交通
    安全規則之諸規定，無視法令宣導，猶酒後駕車肇致被害人死亡，本應從重量刑
    ，以儆效尤，惟念其於事後已與被害人家屬達成和解，此有和解書一份在卷可憑
    ，及犯罪後坦承犯行，態度尚稱良好等一切情狀，分別量處如主文所示之刑，並
    定其應執行之刑。末查被告前未曾受有期徒刑以上刑之宣告，有臺灣屏東地方法
    院檢察署刑案資料查註紀錄表及臺灣高等法院被告全國前案紀錄表各一份在卷可
    參，因一時疏於注意，致罹刑典，且已坦承犯行，深具悔意，並與被害人家屬達
    成和解，其經此偵、審程序及科刑判決之教訓，應知所警愓，而無再犯之虞，且
    其目前有正當職業，因此，本院認前開宣告刑，以暫不執行為適當，爰併予宣告
    緩刑三年，以啟自新。
據上論斷，應依刑事訴訟法第二百九十九條第一項前段，刑法第一百八十五條之三、
第二百七十六條第二項、第六十二條前段、第五十一條第五款、第七十四條第一款，
道路交通管理處罰條例第八十六條第一項，罰金罰鍰提高標準條例第一條前段，判決
如主文。
本案經檢察官趙燕利到庭執行職務。
中      華      民      國    九十      年      八      月    三十一    日
                                      臺灣屏東地方法院刑事第三庭
                                          審判長法  官  黃國永
                                                法  官  余德正
                                                法  官  陳姵君
右正本證明與原本無異。
對於本判決如有不服應於收受送達後十日內向本院提出上訴書狀上訴於台灣高等法院
高雄分院並按他造當事人之人數附具繕本。
                  書記官   蔡德章
中      華      民      國    九十      年      八      月    三十一    日
得上訴
附錄：
中華民國刑法第一百八十五條之三
服用毒品、麻醉藥品、酒類或其他相類之物，不能安全駕駛動力交通工具
而駕駛者，處一年以下有期徒刑、拘役或三萬元以下罰金。
刑法二百七十六條第二項
從事業務之人，因業務上之犯前項之罪者，處五年以下有期徒刑或拘役，得併科
三千元以下罰金。


司法院資訊處製作；財團法人民間司法改革基金會備份。
